【裁判字號】    98,簡上,43
【裁判日期】    980430
【裁判案由】    賭博
【裁判全文】
臺灣基隆地方法院刑事判決              98年度簡上字第43號
公  訴  人  臺灣基隆地方法院檢察署檢察官
上  訴  人
即  被  告  甲○○
上列上訴人因賭博案件，不服本院基隆簡易庭98年度基簡字第
119號中華民國98年2月11日第一審刑事簡易判決（聲請案號：98
年度速偵字第54號），提起上訴，本院管轄之第二審合議庭判決
如下：
    主      文
上訴駁回。
    事實及理由
一、本案經本院審理結果，認原審簡易判決以上訴人即被告甲○
    ○係犯刑法第268條之意圖營利提供賭博場所罪及意圖營利
    聚眾賭博罪，依刑事訴訟法第449條第1項前段、第450條第1
    項、刑法第268條、第55條、第41條第1項前段、第38條第1
    項第2款、第3款，刑法施行法第1條之1，判處上訴人有期徒
    刑4月，如易科罰金，以新臺幣1000元折算1日，核其認事用
    法，尚無違誤，量刑亦堪稱妥適，應予維持，爰引用第一審
    簡易判決及檢察官聲請簡易判決處刑書（如附件）記載之事
    實、證據及理由。
二、上訴人即被告對於聲請簡易判決之犯罪事實供承不諱，核與
    證人即賭客許麗錦、王蔣秀、黃文進、林阿傳、游祥呈、康
    秋雪於警詢時所證述情節相符，並有基隆市警察局督察室臨
    檢紀錄表、查獲現場照片2張，復有扣案之抽頭金100元、賭
    資1450元、賭具四色牌6副足資佐證，足認被告自白與事實
    相符，本案事證明確，犯行洵堪認定，被告上訴理由，認原
    審判決過重，請求從輕量刑。然原審審酌被告前已有1次聚
    眾賭博前科，竟不思悔改，循正當管道獲取財物，再以提供
    賭博場所兼聚眾賭博方式牟利，所為助長賭博不良風氣，破
    壞社會善良秩序，暨其聚眾賭博之人數及營利抽頭金額非鉅
    、犯後坦承犯行之態度等一切情狀，對被告量處有期徒刑4
    月，諭知以新台幣1000元折算1日之易科罰金折算標準，量
    刑並無不當，被告以原審判決過重提起上訴，難認有理由，
    應予駁回。
三、第二審審理期日，被告經合法傳喚，無正當之理由不到庭者
    ，得不待其陳述，逕行判決，刑事訴訟法第371條定有明文
    ，本件被告於審判期日，經本院於準備程序時，當庭告知審
    判期日，其同居人並於98年4月6日收受本院審理傳票，此有
    本院送達證書在卷可稽，被告經合法傳喚，無正當之理由不
    到庭，爰不待其陳述，而為一造辯論判決，附此敘明。
四、據上論斷，應依刑事訴訟法第455條之1第1項、第3項、第
    368 條、第373條、第371條，判決如主文。
本案經檢察官乙○○到庭執行職務。
中    華    民    國    98    年    4     月    30    日
                  刑事第二庭審判長法    官  陳志祥
                                  法    官  邰婉玲
                                  法    官  陳伯厚
以上正本證明與原本無異。
本件判決不得上訴。
中    華    民    國    98    年    5     月    5     日
                            書記官  王惠萍
附件：
臺灣基隆地方法院刑事簡易判決         98年度基簡字第119號
聲  請  人  臺灣基隆地方法院檢察署檢察官
被      告  甲○○  女  56歲（民國○○年○月○日生）
                    身分證統一編號：Ｚ000000000號
                    住基隆市○○區○○路37巷11弄36號
上列被告因賭博案件，經檢察官聲請以簡易判決處刑（98年度速
偵字第54號），本院判決如下：
    主  文
甲○○意圖營利，聚眾賭博，處有期徒刑肆月，如易科罰金，以
新臺幣壹仟元折算壹日。
扣案之抽頭金新臺幣壹佰元、四色牌陸副均沒收。
    犯罪事實及理由
一、犯罪事實
    甲○○基於意圖營利之犯意，於民國98年1月17上午11時許
    ，以電話邀集許麗錦、王蔣秀、黃文進、林阿傳、游祥呈、
    康秋雪等6人至其臺北縣瑞芳鎮○○路93號2樓住處賭博財物
    ，並自同日下午4時許起，提供上址作為賭博場所及其所有
    之四色牌6副為賭具，供上述許麗錦等6名賭客賭博財物，其
    等賭博方式為每人發18支牌，胡牌時，胡牌之人可向其他人
    收取新臺幣（下同）150元，胡牌兼中花加收50元，蓋牌者
    給胡牌者50元方式定輸贏，每副牌玩5次，每次胡牌者給甲
    ○○抽頭金20元，抽頭金歸甲○○所有。嗣於同日下午4時
    50分許，為警在上址查獲，並當場扣得抽頭金100元、賭資
    1450元及賭具四色牌6副。
二、認定犯罪事實所憑之證據名稱
  (一)被告甲○○於警詢及偵查之自白。
  (二)證人即賭客許麗錦、王蔣秀、黃文進、林阿傳、游祥呈、康
    秋雪於警詢之證述。
  (三)基隆市警察局督察室臨檢（訪查）紀錄表及查獲現場照片2
    張。
  (四)扣案之抽頭金100元、賭資1450元及賭具四色牌6副。
三、論罪科刑
  (一)核被告所為，係犯刑法第268條之意圖營利提供賭博場所罪
    及意圖營利聚眾賭博罪。被告以一犯罪行為，觸犯上開二罪
    名，為想像競合犯，應依刑法第55條規定，從一重之意圖營
    利聚眾賭博罪處斷。又檢察官雖未就被告意圖營利聚眾賭博
    罪部分聲請簡易判決處刑，惟此部分之犯罪事實與前揭論罪
    科刑之意圖營利提供賭博場所部分，有想像競合犯之裁判上
    一罪關係，本院自得併予審理。
  (二)爰審酌被告前已有1次聚眾賭博之前科（參本院卷附臺灣高
    等法院被告前案紀錄表），竟不思悔改，循正當管道獲取財
    物，再以提供賭博場所兼聚眾賭博之方式牟利，所為助長賭
    博之不良風氣，破壞社會善良秩序，暨其聚眾賭博之人數及
    營利抽頭金額非鉅、犯後坦承犯行之態度等一切情狀，量處
    如主文所示之刑，並諭知易科罰金之折算標準。
  (三)扣案之抽頭金100元，係被告所有因犯罪所得之物；四色牌6
    副則係被告所有供犯罪所用之物，業據被告供明在卷，爰依
    刑法第38第1項第3款、第2款規定宣告沒收。至查獲之賭資
    1450元，非被告所有，亦非供本案犯罪、預備犯罪所用或所
    得之物，爰不予宣告沒收，附此敘明。
四、依刑事訴訟法第449條第1項前段、第450條第1項、第454條
    第2項，刑法第268條、第55條、第41條第1項前段、第38 條
    第1項第2款、第3款，刑法施行法第1條之1，逕以簡易判決
    處刑如主文。
五、如不服本判決，得於判決送達後10日內，向本院提出上訴書
    狀，上訴於本院第二審合議庭。
中    華    民    國     98    年    2    月    11    日
                  基隆簡易庭法  官  王美婷
以上正本證明與原本無異。
如不服本判決，應於判決送達後10日內，向本院提出上訴書狀，
敘述上訴理由，上訴於本院合議庭，並按他造當事人之人數附具
繕本。
中    華    民    國     98    年    2    月    11    日
                            書記官  明祖斌
附錄所犯法條：
中華民國刑法第268條
意圖營利，供給賭博場所或聚眾賭博者，處 3年以下有期徒刑，
得併科3千元以下罰金。
臺灣基隆地方法院檢察署檢察官聲請簡易判決處刑書
                                      98年度速偵字第54號
    被  告      甲○○  女56歲(民國○○年○月○日生)
                        身分證：Ｚ000000000號
                        住基隆市○○區○○路37巷11弄36號
上列被告因賭博案件，業經偵查終結，認為宜聲請聲請以簡易判
決處刑，茲將犯罪事實及證據並所犯法條敘述如下：
            犯罪事實
一、甲○○意圖營利，於民國98年1月17日下午許，提供基隆市
    仁愛區○○路37巷11弄36號其住處為賭博場所，及四色牌賭
    具，供許麗錦、王蔣秀、黃文進、林阿傳、游祥呈、康秋雪
    等人賭博財物，胡牌每底新台幣（下同）150元，中花再加
    50 元，每副四色牌抽頭20元。至同日下午4時50分許，為警
    在上址查獲，並扣得抽頭金100元、賭資1450元、四色牌6副
    。
二、案經基隆市警察局第一分局報告偵辦。
            證據並所犯法條
一、證據：被告警詢及偵查中自白、證人許麗錦等人警詢之證詞
    、扣案上揭物品、現場照片。
二、所犯法條：刑法第268條賭博罪嫌。
三、依刑事訴訟法第451條第1項聲請逕以簡易判決處刑。
    此致
臺灣基隆地方法院基隆簡易庭
中    華    民    國    98    年    1     月    20    日
                              檢察官  張  長  樹
本件正本證明與原本無異
中    華    民    國    98    年    2     月    3     日
                              書記官  邱  國  雄
附錄所犯法條：
刑法第268條
    意圖營利，供給賭博場所或聚眾賭博者，處3年以下有期徒
    刑，得併科3千元以下罰金。刑法第268條
附記事項：本件係依刑事訴訟法簡易程序辦理，法院簡易庭得不
傳喚被告、輔佐人、告訴人、告發人等出庭即以簡易判決處刑；
被告、被害人、告訴人等對告訴乃論案件如已達成民事和解而要
撤回告訴或對非告訴乃論案件認有受傳喚到庭陳述意見之必要時
，請即另以書狀向簡易法庭陳述或請求傳訊。


司法院資訊處製作；財團法人民間司法改革基金會備份。
